臺灣臺北地方法院民事判決　　　　　　92年度重訴字第1719號
原　　　告　甲○○
訴訟代理人　陳淑芬律師
複代理人　　丙○○律師
被　　　告　香港商壹傳媒出版有限公司
兼　法　定
代　理　人　辛○
前列二人共
同　訴　訟
代　理　人　庚○○
被　　　告　乙○○原名吳紘閔.
前列三人共
同　訴　訟
代　理　人　陳家駿律師
上列當事人間侵權行為損害賠償事件，本院於94年10月6日言詞
辯論終結，判決如下：
    主  文
被告應連帶給付原告新臺幣拾萬元，及自民國九十二年十月二
十四日起至清償日止，按年息百分之五計算之利息。
被告應連帶將附件所示內容之道歉聲明及本件判決主文，以四分
之一版面刊登於中國時報娛樂版、聯合報影視體育版、自由時報
影視版、民生報影視娛樂版及大成報影劇版各壹日。
原告其餘之訴駁回。
訴訟費用由被告連帶負擔十分之一，餘由原告負擔。
本判決第一項於原告以新臺幣壹拾萬元供擔保後，得假執行。但
被告以新臺幣拾萬元預供擔保後，得免假執行。
原告其餘假執行之聲請駁回。
    事實及理由
壹、原告方面：
一、聲明：
    （一）被告應連帶給付原告新臺幣（下同）10,000,000元，
          及自起訴狀繕本送達之翌日起至清償日止，按年息5%
          計算之利息。
    （二）被告應連帶將附件一所示「道歉聲明」及本件判決主
          文，以16號字體及2分之1版面（高26公分、寬35.5公
          分）刊登於中國時報、聯合報、自由時報、民生報及
          大成影劇報之全國版第1版各乙日。
    （三）訴訟費用由被告連帶負擔。
    （四）原告願供擔保，請准宣告假執行。
二、陳述：
    （一）被告香港商壹傳媒出版有限公司（下稱被告壹傳媒公
          司）係「壹週刊」雜誌之出版者，於民國90年9月6日
          出版之該週刊第15期目錄及內文中刊登由被告乙○○
          （原名吳紘閔）撰寫，指摘原告具有暴力傾向之不實
          報導，內容略為：「甲○○愛一個打一個」、「吳宗
          憲曾自言從來不為工作的事情發脾氣，只是，他的壓
          力全都轉嫁到身邊的女人，從元配己○○、相交十多
          年的經紀人兼女友安琪拉到現在的CANDY（壬○○）
          ，都曾被甲○○拳打腳踢」、「圈內熟識己○○的人
          都知道，雖然己○○幫甲○○生了四個孩子，但仍逃
          不過甲○○的拳頭」、「（安琪拉）隱藏在甲○○背
          後十多年，曾有圈內人多次目睹她的臉上、腿上或手
          臂上帶有淤青，身邊的人都知道，動手的人就是吳宗
          憲。大家也都知道，甲○○從不罵身邊的工作人員，
          卻唯獨會破口大罵安琪拉」、「有工作人員私下說，
          ．．．安琪拉因為忘了帶演唱會用的卡拉帶，甲○○
          當著三、四位工作人員的面，摑她耳光、踹她下車，
          但安琪拉總是默默承受被打的辛酸與煎熬」 (下稱系
          爭報導）。
    （二）系爭報導與事實不符：
          １、關於己○○之報導部分：
          　　(1)己○○小姐於該期週刊發行後，旋即於90年9
                月10日親筆撰寫公開聲明澄清原告對家人並無
                以暴力加害之情事。
              (2)己○○93年6月17日於本院具結證述甚明，並
                參同日筆錄第2頁，可知原告與證人己○○生
                活中雖有口角，然皆能和平解決，雙方感情融
                洽，婚前婚後皆未拳腳相向。系爭報導中原告
                毆打證人己○○之部分，皆屬空穴來風，無端
                抹黑原告，且證人依其身分原可不為具結，卻
                毅然具結，以擔保證詞之可信，足見證人證詞
                確屬可採，無庸置疑。
          ２、關於曾佩瑛（即安琪拉）之報導部分：
              (1)曾佩瑛向聯合報等新聞媒體表示，該週刊所述
                原告當著工作人員面前打他、踹他之報導，並
                非事實，並表示倘工作人員忘東忘西，因原告
                的個性不好意思罵別人，只好通通怪罪他，但
                是事後均會向他道歉，顯見原告從未毆打或踹
                曾佩瑛。
              (2)曾佩瑛於92年8月10日到庭證述明確，參同日
                筆錄第4頁可知，原告並無掌摑並踢踹曾佩瑛
                之情事，本院卷第24頁第4段之情形僅係曾佩
                瑛工作上細故疏失而遭原告責罵，原告並未動
                粗。是以，被告報導原告毆打曾佩瑛，即屬誇
                大不實，而已侵害原告之名譽甚明。
    （三）證人曾明進關於原告踹曾佩瑛下車之證詞，顯屬不實
          ：
          １、被告雖稱關於原告毆打安琪拉的報導消息來源為
              證人曾明進，惟查，系爭週刊發行時，證人曾明
              進已任職於被告壹週刊，為被告之受僱人，非中
              立客觀的第三者，證人曾明進提供所謂的消息來
              源，已夾雜自身之利害關係（例如自身的工作業
              績、升遷、獎金之考量等），難謂客觀中立，被
              告公司不應光憑受僱人曾明進之說詞，即將原告
              毆打安琪拉的不實消息輕率報導於群眾，且被告
              公司之報導，又與證人曾明進之當庭之證言有諸
              多不合之處，此參證人曾明進93年10月5日於本
              院之筆錄記載：「（原告訴訟代理人問：被告吳
              秉蓁有無跟你求證原告打安琪拉的事情？）吳秉
              蓁在我進被告公司上班的第一天有跟我求證過，
              乙○○有問我有無看到原告打過安琪拉，我告訴
              乙○○金山南路的這個例子，『其他沒有』．．
              」、「（原告訴訟代理人問：證人剛剛證述安琪
              拉掀開大腿以及眼部的瘀青的狀況，是不是聽安
              琪拉說的而這些狀況有無跟原告求證過？又這些
              情形你是否有告訴過乙○○？）對，我都是聽安
              琪拉這麼講的，我沒有跟原告求證過，我並沒有
              把這些情形告訴乙○○，我『只有』告訴乙○○
              我親眼看見原告在金山南路打安琪拉這件事情。
              」，而據乙○○91年5月13日於臺灣臺北地方法
              院檢察署之偵訊筆錄，其消息來源就是證人曾明
              進，而證人曾明進又只告知乙○○關於金山南路
              發生之事（只有一次），被告竟報導原告「多次
              」毆打曾珮瑛（即安琪拉），顯非經過合理查證
              ，而屬於誇大不實。又證人曾明進當庭亦未證述
              原告摑曾佩瑛之耳光之事，惟被告卻報導原告摑
              證人曾佩瑛耳光乙節，被告之報導不實，且未盡
              查證之責甚明。
          ２、再參證人曾明進於同日筆錄記載可知事發當天另
              有第三人即證人之下屬瑤瑤在場。據94年1月20
              日證人丁○○於本院之筆錄：「（有無小名或綽
              號？）證人答：我的綽號叫『瑤瑤』。」，「（
              你與曾明進如何認識？何關係？）證人答：他當
              時是我們宣傳部的宣傳主任，是我的上司。」，
              「（『留心』宣傳期間，是否曾經目睹原告與安
              琪拉發生爭執？）證人答：沒有。」，「（是否
              曾經看到原告吳去掌摑安琪拉或用腳踹安琪拉？
              ）證人答：不可能。」，「（你與曾明進一起幫
              原告做簽唱會時是否有可能你不在場而由曾明進
              單獨一人？）證人答：簽唱會時我都會與曾明進
              一起。」，「（法官問：車子從博德曼公司出發
              前往西門町的簽唱會那次你有無在車上？）證人
              答：我有在車上」，「（法官問：當時車上有哪
              些人？）證人答：我、曾明進、安琪拉。原告則
              是中途上車的。」，是由證人丁○○之證詞可知
              於該次往西門町之簽唱會之途中，根本未曾發生
              被告公司報導所載原告甲○○掌摑曾佩瑛（即安
              琪拉）或踹曾佩瑛下車之事件。
          ３、本院於94年1月20日開庭傳訊證人曾明進的當時
              的助理丁○○時，亦一同傳喚證人曾明進到庭對
              質，以釐清事實，惟證人曾明進經被告當庭以手
              機催促開庭後，竟藉故推託，未到庭對質，如證
              人曾明進所述原告毆打安琪拉乙節為事實，為何
              證人曾明進不敢前來與證人丁○○對質？心虛之
              情，溢於言表，所述證詞，自不足採。
    （四）被告所為報導未經合理之查證，與事實不符，顯有過
          失，應負損害賠償之責：
          １、被告所為之系爭報導，並沒有向當事人求證，所
              為報導，顯未經合理查證，此參被告乙○○於91
              年5月13日於臺灣臺北地方法院地檢署之偵訊筆
              錄第1頁可知，其於報導原告毆打訴外人曾佩瑛
              時，雖曾向訴外人曾明進求證，惟曾明進與被告
              同任職於被告壹週刊同為記者，利害一致，自難
              期待所為陳述與事實相符，又被告報導原告毆打
              己○○之資料，已自承片面從中國時報之報導中
              獲得，未向訴外人己○○求證，而該篇中國時報
              報導之記者徐紀埩，經證人己○○證述，亦從未
              向其求證原告是否毆打伊之事，該報導顯然虛偽
              不實，惟被告乙○○未經合理查證，仍率爾採用
              ，為原告毆打訴外人己○○及安琪拉之不實報導
              ，顯為不當，被告報導前未盡查證之責，業經證
              人證述明確，且被告始終無法舉出任何具體實據
              或明確之消息來源，復未徵詢原告之意見為平衡
              報導，即以肯定語氣之文字向其讀者傳述散布原
              告具有暴力傾向之不實情事，導致公眾對原告一
              般社會評價之貶抑，已然構成侵害原告名譽之侵
              權行為甚明。
          ２、再參最高法院93年台上字第851號判決：「．．
              ．倘嚴格要求其報導之內容必須絕對正確，則將
              限縮其報導空間，造成箝制新聞自由之效果，影
              響民主多元社會之正常發展。故新聞媒體工作者
              所負善良管理人之注意義務，應從輕酌定之。倘
              其在報導前業經合理查證，而依查證所得資料，
              有相當理由確信其為真實者，應認其已盡善良管
              理人之注意義務而無過失，縱事後證明其報導與
              事實不符，亦不能令負侵權行為之損害賠償責任
              。惟為兼顧個人名譽法益之保護，倘其未加合理
              查證率予報導，或有明顯理由，足以懷疑消息之
              真實性或報導之正確性，而仍予報導，致其報導
              與事實不符，則難謂其無過失，如因而不法侵害
              他人之名譽，即應負侵權行為之損害賠償責任。
              公眾人物之言行事關公益，其固應以最大之容忍
              ，接受新聞媒體之監督，然新聞媒體就其言行之
              報導，仍負『查證之注意義務』，．．。」，被
              告未經查證即報導原告毆打訴外人己○○及曾佩
              瑛，顯有過失，依法自應負損害賠償責任。
          ３、被告並未遵守「大眾傳播媒體」之專業準則，而
              已侵害原告之名譽甚明：如何判斷大眾傳播媒體
              是否有相當理由確信其所為之陳述為真實，應取
              決於報導過程中有無遵守「大眾傳播媒體」之專
              業準則，而有關「大眾傳播媒體之專業準則」至
              少應有下列之內涵：１、報導之事實確有消息來
              源；２、如有查證之可能性，則應在合理範圍內
              予以查證，並給予衡平報導之機會；３、如因事
              實上之困難以致無法查證，又因為保護消息來源
              而無法揭示消息來源時，則須衡量下列二項因素
              ，以決定應否加以揭露及報導：（一）消息來源
              之可靠性（二）報導內容與公共利益之關連性；
              ４、對此等報導之評論，則須明示消息未經查證
              之情況，而以假設性之語氣單就已揭露之事實部
              分謹慎論斷，且不得單憑已揭露之情事，輕率推
              測其他相關而未經揭露之事實。查如前所述，被
              告未經查證，即在缺乏實據之情形下以系爭報導
              ，恣意指摘原告毆打己○○及曾佩瑛，且未於系
              爭報導內陳述原告之意見以求平衡報導，造成公
              眾對原告社會形象及一般評價之貶抑，已然違反
              「大眾傳播媒體」之專業準則，而已構成侵害原
              告名譽之侵權行為，要屬灼然。
    （五）縱原告有相當理由確信其所指摘或傳述足以毀損他人
          名譽之事項為真實，系爭報導亦與「公共利益」無關
          ，自不能據以免除其侵權行為之民事賠償責任。
          １、司法院大法官會議釋字第509號解釋乃係針對刑
              法第310條誹謗罪之規定有無牴觸憲法保障人民
              言論自由基本權之疑義所作之解釋。而名譽權之
              侵害非即與刑法之誹謗罪相同，名譽為人格之社
              會評價，名譽有無受損害，應以社會上對個人評
              價是否貶損作為判斷之依據，苟其行為足以使他
              人在社會上之評價受到貶損，不論其為故意或過
              失，均可構成侵權行為。就法律架構上，立法者
              已透過民法第18條、第184條、第195條之規定，
              解決言論自由與人格權、名譽權保護之權利衝突
              ，單純適用侵權行為法則，即足以衡平人格權、
              名譽權及言論自由。故民法第195條關於名譽被
              侵害之規定，並無如刑法第310條第3項前段之免
              責規定，縱行為人有相當理由確信其所指摘或傳
              述足以毀損他人名譽之事項為真實，亦不能據以
              免除其侵權行為之民事賠償責任（臺灣高等法院
              91年上字第403號判決參照）。
          ２、姑不論被告之報導誇大不實，顯不足取，縱然被
              告有相當理由確信其所指摘或傳述足以毀損原告
              之名譽之事項為真實，至多亦僅能脫免刑事責任
              ，而不免民事賠償之責，刑事不法與民事不法本
              應個案而予以不同之評價，此觀刑法上並不罰過
              失毀損，但民法上之權利人仍得就行為人之過失
              毀損行為追究求償，即可明瞭，更何況，被告所
              為報導對象，為原告之私生活，而與公共利益無
              關，被告之報導不具正當性，顯而易見，自不能
              主張業經不起訴處分而脫免民事賠償責任。
    （六）被告報導不實，惡意誇大渲染，企圖藉個別之「單一
          事件」將原告誇大報導為有暴力傾向之人並提高壹週
          刊之聳動性及爭議性以達銷售目的，而此項之不實報
          導，業足以誤導讀者相信原告確實有暴力傾向，對原
          告之一般社會評價及身為演藝人員之公眾形像名譽造
          成莫大詆毀及傷害，更已對原告之「名譽權」構成嚴
          重損害。查系爭報導係由被告乙○○撰稿，而被告裴
          偉身為該週刊之總編輯，於系爭週刊發行前，自曾就
          系爭報導之內容詳細審閱，並決定標題後定稿決定刊
          登，其等故意將涉及原告個人隱私及杜撰不實之情節
          ，以聳動之標題及圖文刊登於系爭報導，自屬共同侵
          害原告之名譽權，依民法第185條規定，應負連帶損
          害賠償責任。渠等於執行職務時共同參與系爭報導之
          刊登，侵害原告之名譽，依民法第28條、188條第1項
          規定，香港商壹傳媒出版有限公司亦應與之同負侵權
          行為連帶賠償責任。又「登報道歉已足以回復其名譽
          」「被上訴人請求登報道歉以求回復名譽一節，原審
          酌核情形，任有必要，判予准許其請求於法尚無違誤
          」，最高法院著有62年台上字第2806號及51年台上字
          第223號判決可稽，爰依民法第195條第1項規定，請
          求被告連帶刊登附件一所示之道歉聲明及本件判決主
          文於中國時報等五份報紙，以回復原告之名譽。
貳、被告方面：
一、聲明：
    （一）原告之訴駁回。
    （二）訴訟費用由原告負擔。
    （三）被告如受不利益之判決，願供擔保請准宣告免假執行
          。
二、陳述：
    （一）原告於90年8月31日，系爭報導出刊前因與壬○○生
          口角爭執而動手毆打，後廣為各大媒體報導，又原告
          並因此於90年9月1日主動召開記者會說明毆打事由，
          足徵原告毆打女友一事，於當時已成為社會新聞。系
          爭報導即被告參考戊○○及邱恬琳等記者於90年9月2
          日之報導所撰述。而同日聯合報、重慶晚報、蘭州晚
          報對此均有報導，原告亦坦承毆打壬○○已非第一次
          ，故原告報導均有所依據，完全並非空穴來風。而對
          於原告毆打曾佩瑛（即安琪拉）、己○○部分，被告
          乙○○於撰寫系爭報導時，已向曾明進查證；聯合報
          90年9月6日對此亦有報導，91年度偵字第9838號不起
          訴處分書亦已清楚認定該段事實；曾明進亦已於93年
          10月5日到院作證詳述；另前開中國時報記者戊○○
          亦已報導。雖原告後來聲請傳喚之證人丁○○，其證
          詞與曾明進相反，然被告既然已從曾明進處查證，並
          經其詳述指稱當時原告毆打曾佩瑛之經過，加上上述
          相關媒體報導之查證，顯見被告之報導亦有所根據，
          而非無的放矢。原告毆打己○○之部分，被告之查證
          與曾佩瑛之部分所參考之各媒體相同。曾明進之證言
          ，除可進行測謊外，被告更有曾明進與曾佩瑛之間電
          話錄音可資憑證。原告雖指摘該錄音乃私人不法取得
          之證據而無證據能力。然所謂不法取得之錄音，係第
          三者未經取得對話當事人雙方之同意，而擅自以不法
          或不當之方式加以竊錄，此時依毒樹果實理論有所排
          除。然而本件上述錄音係曾明進就自己與曾佩瑛之間
          之對話加以錄下，並不涉及任何第三者不法取證之問
          題，自無證據排除法則之適用。由錄音內容明顯可知
          ，曾明進具體提到曾佩瑛當天被打之經過，而曾佩瑛
          未有任何否認之表示，假如沒有這樣的事實，依照經
          驗法則，一般人當然會立即反駁、否認或制止，然而
          曾佩瑛完全沒有這些反應。再者，中國時報記者徐紀
          琤亦曾於臺灣臺北地方法院檢察署出庭作證證稱其曾
          採訪過己○○及曾佩瑛，彼二人均曾說過遭原告毆打
          等語，且中國時報亦已報導過原告動手毆打己○○及
          曾佩瑛，足徵系爭報導，係在合理根據及相當查證之
          下所做之評論性報導，並非憑空杜撰，故一般讀者看
          完本篇報導之內容後，並未被錯誤引導，而導致原告
          之名譽或社會形象有任何改變，故無任何足以毀損他
          人名譽之事，此均經前開臺灣臺北地方法院檢察署不
          起訴處分書載明清楚。
    （二）原告素負極端負面形象，社會大眾對其形象早已有所
          公評。前揭不起訴處分書甚至清楚提及，原告係國內
          知名藝人，亦屬於公眾人物，一般電視廣播或平面之
          媒體於相關事件時對其均有專版之報導，故原告不得
          在炒作新聞創造知名度時，大肆利用媒體來獲得其提
          告知名度之機會，卻同時又禁止媒體報導其不當之行
          為。以原告本身情形觀，本件系爭報導不過是反應事
          實而已，以原告多年來如此眾多之負面報導形象，一
          般社會大眾對其是早已有所公評，故原告並不因本件
          之報導有任何名譽受損之情形。
    （三）按媒體工作者，本諸民主國家於行政立法司法三權以
          外重要公共監督之「第四權」，行使憲法所賦予之言
          論及新聞自由，以提供民眾「知之權利」，並維護公
          共利益。本件原告既係知名藝人公眾人物，言行常成
          為青少年模仿，是其形象之端正與否自與社會公益攸
          關，故原告私生活不檢點而有任意毆打他人行為，則
          更應受到嚴厲監督，故媒體當然應予以揭發供大眾公
          評，此時按世界各國對公眾人物降低法律保護範圍之
          共通評價準則、大法官會議釋字509號解釋、及英美
          法中之「真實抗辯原則」、「真實惡意原則」，原告
          即不得依一般社會大眾之標準主張名譽權，系爭報導
          自無侵害原告之名譽或人格權。
    （四）退萬步言，原告名譽縱受侵害，本件原告要求被告應
          賠償一千萬元顯屬荒謬。衡諸原告眾人皆知之負面形
          象，及被告出刊前各大媒體就本事件早已盛大報導（
          特別是90年9月2日中國時報等），名譽何受侵害之有
          ？且其演藝事業鼎盛，而絲毫不受本件報導之影響，
          可見實際加害情形與其名譽權之影響俱屬輕微。關於
          登報道歉部分，原告要求將道歉啟事刊登於中國時報
          、聯合報、自由時報、民生報及大成影劇報等之全國
          版第一版多達五大報，且於各報第一版之顯著位置刊
          登，此種要求顯然失諸過當，蓋個人名譽之事，並非
          涉及國家社會等攸關重大事宜，置於全國版第一版之
          版面已嚴重違反比例原則與衡平原則，原告所要求以
          16號字體及2分之1版面（高26公分、寬35.5公分）刊
          登之面積，亦顯有不當。再衡之原告係收入甚豐之藝
          人身分，與被告辛○及撰文記者乙○○均屬薪水階級
          之經濟狀況，上述五報彼此間性質上本屬重疊，無同
          時刊登之必要。
    （五）至於原告主張民法第185條及188條，前以敘及本件係
          被告乙○○於查證一切相關事況後所做報導，要無共
          同侵權行為可言，故無上開法條之適用；至被告公司
          本身及兼法定代理人辛○雖負總編輯之責，但因已了
          解被告乙○○確有進行查證，選任監督均已盡注意之
          責，故亦無民法第188條之適用；原告引用民法第28
          條亦屬錯誤，蓋被告辛○雖為雜誌總編輯，但僅就編
          輯有關事務處理，對外並非屬於所謂法人之有代表權
          之人，自不得主張。身為新聞媒體立場之被告，基於
          「第四權」之行使，依特定具體事實及事證，以媒體
          角度報導社會大眾有權知悉之事實，根據資料形成合
          理確信，客觀報導並合理評論，毫無所謂侵害他人名
          譽之可言。司法院大法官會議釋字第509號解釋，亦
          得適用於民事案件，是本件被告係依合理確信而為報
          導評論，殊無故意或過失侵害原告名譽可言。是以被
          告之訴並無理由，應予駁回。
、兩造不爭執之事項：
　　壹週刊90年9月6日出版之第15期目錄及內文中刊登關於「甲○○愛一個打一個」、「甲○○曾自言從來不為工作的事情
    發脾氣，只是，他的壓力全都轉嫁到身邊的女人，從元配己○○、相交十多年的經紀人兼女友安琪拉到現在的CANDY（
    壬○○），都曾被甲○○拳打腳踢」、「圈內熟識己○○的
    人都知道，雖然己○○幫甲○○生了四個孩子，但仍逃不過
    甲○○的拳頭」、「（安琪拉）隱藏在甲○○背後十多年，
    曾有圈內人多次目睹她的臉上、腿上或手臂上帶有淤青，身
    邊的人都知道，動手的人就是甲○○。大家也都知道，甲○○從不罵身邊的工作人員，卻唯獨會破口大罵安琪拉」、「
    有工作人員私下說，．．．安琪拉因為忘了帶演唱會用的卡
    拉帶，甲○○當著三、四位工作人員的面，摑她耳光、踹她
    下車，但安琪拉總是默默承受被打的辛酸與煎熬」等報導。
肆、得心證之理由：
　  本件爭點為：系爭報導有無侵害原告名譽；系爭報導被
    告乙○○、辛○撰寫、編輯前是否已盡查證義務。經查：
一、按名譽權，係人在社會上應與其地位相當之尊敬或評價之利
    益為內容之權利，各人按其地位，有其相當之品格、聲望及
    信譽。故決定行為人對他人之名譽是否毀損，不僅以其行為
    之性質為一般客觀之觀察，尚應參酌被害人之社會地位，以
    決定其行為是否構成侵害名譽之行為。又按名譽有無受損害
    ，應以社會上對個人評價是否貶損作為判斷之依據，苟其行
    為足以使他人在社會上之評價受到貶損，不論其為故意或過
    失，均可構成侵權行為，其行為不以廣佈於社會為必要，僅
    使第三人知悉其事，亦足當之，最高法院90年度台上字第64
    6號判決可參照。被告壹傳媒公司出版之壹週刊雜誌90年9月
    6日第15期刊物，由被告辛○擔任總編輯，該期雜誌目錄標
    題刊登「除了陳孝萱，甲○○愛一個打一個」，被告乙○○
    則撰寫內容為「甲○○曾自言從來不為工作的事情發脾氣，
    只是，他的壓力全都轉嫁到身邊的女人，從元配己○○、相
    交十多年的經紀人兼女友安琪拉到現在的CANDY（壬○○）
    ，都曾被甲○○拳打腳踢」、「圈內熟識己○○的人都知道
    ，雖然己○○幫甲○○生了四個孩子，但仍逃不過甲○○的
    拳頭」、「（安琪拉）隱藏在甲○○背後十多年，曾有圈內
    人多次目睹她的臉上、腿上或手臂上帶有淤青，身邊的人都
    知道，動手的人就是甲○○。大家也都知道，甲○○從不罵
    身邊的工作人員，卻唯獨會破口大罵安琪拉」、「有工作人
    員私下說，．．．安琪拉因為忘了帶演唱會用的卡拉帶，甲○○當著三、四位工作人員的面，摑她耳光、踹她下車，但
    安琪拉總是默默承受被打的辛酸與煎熬」等文字，為兩造所
    不爭執，而前開文字描述原告經常毆打女友、太太，此等報
    導明顯貶損原告個人形象及人格，使原告在社會上形象、地
    位、人格、聲譽產生負面評價，確已侵害原告之名譽權。被
    告等固辯稱原告已有甚多負面報導，本件系爭報導並不因之
    影響原告名譽云云，惟縱於本件系爭報導刊登前，已有有關
    原告多種負面報導，然與原告是否經常毆打己○○、安琪拉
    無涉，更無法以原告已有負面報導，而推論本件系爭報導未
    致原告名譽受損害，被告等前開辯稱洵非可採。
二、次按言論自由為人民之基本權利，憲法第11條有明文保障，
    國家應給予最大限度之維護，俾其實現自我、溝通意見、追
    求真理及監督各種政治或社會活動之功能得以發揮，惟為兼
    顧對個人名譽、隱私及公共利益之保護，法律尚非不得對言
    論自由依其傳播方式為合理之限制，大法官會議釋字第509
    號著有解釋可稽。美國判例上創造之「真實惡意」（actual
    malice）原則，同理最高法院93臺上字第1979號判決意旨亦
    明揭斯旨「．．倘依行為人所提證據資料，可認有相當理由
    確信其為真實，或對行為人乃出於明知不實故意捏造或因重
    大過失、輕率、疏忽而不知其真偽等不利之情節未善盡舉證
    責任者，均不得謂行為人為未盡注意義務而有過失。縱事後
    證明其言論內容與事實不符，亦不能令負侵權行為之損害賠
    償責任，庶幾與「真實惡意」（actual malice）原則所揭
    櫫之旨趣無悖」。換言之，行為人依其所提證據資料有相當
    理由確信其為真實，且非僅涉及私德而與公共利益有關，符
    合真實善意，應屬言論自由權利之正當行使，即為侵害名譽
    行為之阻卻違法事由，縱有致使他人權利受侵害之結果，亦
    難謂有何民法第184條侵權行為要件中之不法侵害可言。
三、又民法上不法侵害他人之名譽，則不論行為人之行為係出於
    故意或過失，均應負損害賠償責任，此觀民法第184條第1項
    前段及第195條第1項之規定自明。而所謂過失，乃應注意能
    注意而不注意即欠缺注意義務之謂。構成侵權行為之過失，
    係指抽象輕過失即欠缺善良管理人之注意義務而言。行為人
    已否盡善良管理人之注意義務，應依事件之特性，分別加以
    考量，因行為人之職業、危害之嚴重性、被害法益之輕重、
    防範避免危害之代價，而有所不同。新聞自由攸關公共利益
    ，國家應給予最大限度之保障，俾新聞媒體工作者提供資訊
    、監督各種政治及社會活動之功能得以發揮；倘嚴格要求其
    報導之內容必須絕對正確，則將限縮其報導空間，造成箝制
    新聞自由之效果，影響民主多元社會之正常發展。故新聞媒
    體工作者所負善良管理人之注意義務，應從輕酌定之。倘其
    在報導前業經合理查證，而依查證所得資料，有相當理由確
    信其為真實者，應認其已盡善良管理人之注意義務而無過失
    ，縱事後證明其報導與事實不符，亦不能令負侵權行為之損
    害賠償責任。惟為兼顧個人名譽法益之保護，倘其未加合理
    查證率予報導，或有明顯理由，足以懷疑消息之真實性或報
    導之正確性，而仍予報導，致其報導與事實不符，則難謂其
    無過失，如因而不法侵害他人之名譽，即應負侵權行為之損
    害賠償責任。公眾人物之言行事關公益，其固應以最大之容
    忍，接受新聞媒體之監督，然新聞媒體就其言行之報導，仍
    負查證之注意義務，僅其所負注意程度較為減輕而已。又新
    聞報導應遵守莊重原則，不得誇大渲染，在明瞭真相前，不
    作臆測，除為保護消息來源或有必要守密原因外，應明示消
    息來源。再者，新聞報導對於有爭議事件應同時報導各方不
    同之說辭或觀點，力求平衡，如有損害名譽情事，應在原報
    導版面與位置提供篇幅，給予可能受到損害者申訴或答辯之
    機會。如因事實上困難以致無法查證，又因為保護消息來源
    而無法揭示消息來源時，則須衡量消息來源之可靠性及報導
    內容與公共利益之關連性，就此等報導之評論，則須明示消
    息未經查證之情況，而以假設性之語氣單就已揭露之事實部
    分謹慎論斷，且不得單憑已揭露之情事，輕率推測其他相關
    而未經揭露之事實。
四、就系爭報導有關原告毆打己○○之文字描述，證人己○○即
    原告之妻於本院審理時到庭證述：伊與原告為配偶關係，一
    起生活16年，只有口頭上的衝突，未曾有爆發肢體衝突，原
    告未打過伊，也不曾打過小孩等語（見本院93年6月17日言
    詞辯論筆錄第2頁、第3頁），已否認原告有毆打伊之事實。
    被告等雖辯稱此部分業經合理查證云云，惟本院觀之被告所
    舉合理查證之過程，無非係以中國時報90年9月2日由記者戊○○撰寫『事實上，己○○、安琪拉也是「苦守寒窯型」，
    「吳郎」對她們也會摔摔打打』之報導，暨戊○○於臺灣臺
    北地方法院檢察署檢察官偵查時證稱曾採訪過己○○為據。
    然而：
    （一）證人己○○於93年6月17日本院審理時到庭證述：「
          （原告訴訟代理人問：你認識戊○○嗎？有無打過電
          話給你？可否簡述電話的內容？）我知道這個人，他
          在4年前打過2、3次電話給我，並且在電話中告訴我
          知道我很多事情，也知道我小孩的事，他叫我出去讓
          他拍個照，第一次我沒有答應電話就掛斷了，第二次
          他又打電話給我，於是在我接小孩時在車上我同意讓
          他拍了」、「（原告訴訟代理人問：與戊○○談話過
          程中有無談到原告曾經打過你的事情？）沒有，他只
          是慫恿我出來讓他拍照，慫恿的條件是他要為我爭一
          口氣，但我與他之間並沒有提到我與原告相處的事情
          」、「（被告訴訟代理人問：中國時報在九十年九月
          二日報導毆打之事之前，戊○○有無採訪你或電話跟
          你聯絡）沒有」等詞（見該日言詞辯論筆錄第4頁、
          第5頁），已否認曾告知中國時報紀者戊○○原告有
          毆打伊之情事。本院綜觀戊○○於臺灣臺北地方法院
          檢察署之證詞，戊○○經檢察官訊問：「該篇文章最
          後寫吳郎也會對他人摔摔打打是何意」時，證稱：「
          因我曾採訪己○○及安琪拉，張被親友黑函報導，我
          要採訪她，以電話告訴我，她不能出來見面，如吳知
          道會摔摔打打不高興，我告訴她我是以堵到她，被我
          們拍到，以言詞告訴我是吳的太太」等語（見臺灣臺
          北地方法院檢察署91年度偵字第9837號偵查卷第35頁
          反面、第36頁），則依戊○○證詞，縱或戊○○所述
          己○○以電話告訴伊如果原告知道會摔摔打打不高興
          一節屬實，亦難推論「原告知道會摔摔打打不高興」
          即是原告會毆打己○○之意。況若己○○確有告知徐
          紀琤原告有毆打伊，則對於毆打之情節應會詳加描述
          ，又豈會以「摔摔打打不高興」如此含糊不清之用語
          ，足見證人己○○證稱並未告知戊○○原告有毆打伊
          之證詞真實可採。
    （二）況戊○○於臺灣臺北地方法院檢察署檢察官訊問「吳
          秉蓁有無問過你，就你採訪到張及安說吳會打人」時
          ，已證述「是事發後，蓁打電話問我我當初如何知道
          張被打的事」一詞（見臺灣臺北地方法院檢察署91年
          度偵字第9837號第36頁），證人己○○亦於本院審理
          時證稱：「（原告訴訟代理人問：你是否認識乙○○
          ？）不認識」、「（原告訴訟代理人問：乙○○有曾
          經打過電話給你嗎）沒有」，可知被告乙○○於撰寫
          本件系爭有關己○○部分報導前，亦未向戊○○或張
          葳葳查證。
    （三）本院觀之本件系爭報導登載「除了陳孝萱，甲○○愛
          一個打一個」、「從元配己○○．．，都曾被甲○○
          拳打腳踢」、「圈內熟識己○○的人都知道，雖然張
          葳葳幫甲○○生了四個孩子，但仍逃不過甲○○的拳
          頭」等語，既未明示消息來源，且被告乙○○於撰寫
          前就所謂之消息來源即中國時報記者戊○○報導亦未
          加以求證是否屬實即輕率推測該報導為真正，更未同
          時報導各方不同說詞力求平衡，實難認已盡新聞從業
          人員合理查證之注意義務，而依查證所得資料，有相
          當理由確信其為真實。
五、就系爭報導有關原告毆打安琪拉（即曾佩瑛）之文字描述，
    證人曾佩英於本院審理時證稱：伊英文名字為安琪拉，於原
    告開立的貝達公司工作，擔任秘書，自77年至今，原告對伊
    無暴力的情形，有次伊忘了帶東西，原告很生氣叫伊回去拿
    ，伊覺得很委屈，因為東西應該是唱片公司準備，而非伊準
    備，原告罵伊是秘書不準備東西，是來看戲嗎，伊認為原告
    這樣說伊，伊很委屈，所以在大家面前哭了，原告用腳弄伊
    一下催伊趕快下去拿，不是踹伊，原告沒有因伊忘了帶卡拉
    帶而摑伊耳光或踹伊下車，在與原告認識過程中，原告無以
    肢體或用任何東西來打過伊或踹伊等暴力行為等詞（見本院
    93年8月10日言詞辯論筆錄第2頁至第4頁、第10頁），已否
    認原告有毆打伊之事實。被告等雖辯稱此部分業經合理查證
    云云，惟本院觀之被告等所舉合理查證之過程，無非係以中
    國時報90年9月2日由記者戊○○撰寫『事實上，己○○、安
    琪拉也是「苦守寒窯型」，「吳郎」對她們也會摔摔打打』
    之報導，及戊○○於臺灣臺北地方法院檢察署檢察官偵查時
    證稱安琪拉曾告訴伊原告會打她等語，及聯合報於90年9月6
    日對此亦有報導，暨證人曾明進證稱曾告訴被告乙○○有關
    安琪拉遭原告毆打之事，並有曾明進與安琪拉對話之錄音帶
    等為據。然而：
    （一）戊○○於臺灣臺北地方法院檢察署檢察官偵訊時固證
          稱：「安琪拉部分，因安是也經紀人，若吳一有緋聞
          出現，安就會問我們知否，她不曾一次告訴我們吳會
          打她，不是摔摔打打，而是真的打她」（見臺灣臺北
          地方法院檢察署91年度偵字第9837號偵查卷第36頁）
          ，惟證人曾佩瑛於本院審理時證述：「（原告訴訟代
          理人問：你認識戊○○嗎？如何認識的？）認識，是
          在攝影棚認識的，他的工作是記者」、「（原告訴訟
          代理人問：原告打你的這件事戊○○有無向你求證過
          ？）沒有」（見本院93年8月10日言詞辯論筆錄5頁）
          ，已否認戊○○前開證詞，戊○○於本院審理時經傳
          喚，並未到庭，致本院無法就戊○○前開證詞詳加調
          查，本院實難遽認其所述為真正。況如前所述，徐紀
          琤於臺灣臺北地方法院檢察署檢察官訊問「乙○○有
          無問過你，就你採訪到張及安說吳會打人」時，已證
          述「是事發後，蓁打電話問我我當初如何知道張被打
          的事」一詞，足見被告乙○○於撰寫本件系爭有關安
          琪拉部分報導前，並未向戊○○查證。
    （二）本院再觀之聯合報90年9月6日由記者耿暄專訪曾佩瑛
          之報導，該報導標題為「甲○○很NICE　安琪拉否認
          動粗說」、「情侶口角免不了，她自認打他的時候較
          多．．．」，內容則為「甲○○的『神祕助理』安琪
          拉，昨天接受本報專訪時，否認外傳甲○○動輒對她
          動粗的說法，表示：『．．以前我們偶爾也會吵架、
          對罵，不過我打他的時候還比較多一點』．．．至於
          身上偶爾會出現的瘀青，安琪拉昨天也解釋：『我的
          甲狀腺有毛病，可能是血液循環不好，有時不小心撞
          到那裡一下，身上就會出現瘀青，和宗憲沒有關係．
          ．』．．．」，而上開報導，證人曾佩瑛亦證述是記
          者耿暄採訪伊的，報導的內容實在等語（見本院93年
          8月10日言詞辯論筆錄第4頁），綜觀該篇報導全部內
          容可知，證人曾佩瑛係否認原告有毆打伊之事實，被
          告等斷章節錄「她自認打他的時候較多」、「不過我
          我打他的時候還比較多一點」等語而推論原告有毆打
          曾佩瑛之情事，洵非可採，更無法以上開報導證明被
          告等有經合理查證。
    （三）至於證人曾明進雖於本院審理時證稱：伊擔任原告唱
          片宣傳，有一個西門町的簽唱會，車子從博得曼公司
          至仁愛路及建國路口時，原告問安琪拉有無帶幾首歌
          的卡帶，安琪拉當時就在找她的包包，不久，安琪拉
          就說她忘了帶，我就很清楚的看到原告打了安琪拉的
          手，意思是指她為什麼那麼糊塗，於是安琪拉又繼續
          找她的包包，直到車子到金山南路及仁愛路口時，原
          告很生氣叫司機把車子停在紅綠燈口，很大聲的勒令
          安琪拉回去找帶子，因為當時我是第一次看到原告發
          那麼大的脾氣，安琪拉從他的座位要到車門口時，我
          很清楚的看到原告用腳去踹安琪拉的大腿，因為當時
          安琪拉正準備下車，所以剛好拉開車門被原告踹下去
          ，力道不小。那一段時間因宣傳的關係安琪拉每天都
          會跟我碰面，其中有一次，安琪拉掀開大腿讓我及我
          們宣傳部的主管及我的屬下看瘀青的狀況，很清楚的
          告訴我們這是被原告打的，還有一次安琪拉一早來就
          戴著墨鏡，我跟我的屬下把安琪拉的墨鏡拿開時，才
          發現安琪拉的眼睛是瘀青的，但我已經忘了是左眼還
          是右眼，當時安琪拉跟我們哭訴她前一天晚上被原告
          打的狀況等詞（見本院93年10月5日言詞辯論筆錄第2
          頁至第4頁），惟：
          １、證人曾明進亦結證稱前開有關安琪拉掀開大腿以
              及眼部的瘀青狀況是聽安琪拉這麼講的，沒有跟
              原告求證過一詞（見同日筆錄第8頁），故就證
              人曾明進證述曾佩瑛告訴伊遭原告毆打部分，證
              人曾明進並未親眼見聞，尚難以其證詞而認原告
              確有毆打曾佩瑛的之情事。況證人曾明進復證稱
              伊僅告訴被告乙○○金山南路這個例子，其他沒
              有等語，則就本件系爭報導有關「（安琪拉）隱
              藏在甲○○背後十多年，曾有圈內人多次目睹她
              的臉上、腿上或手臂上帶有淤清，身邊的人都知
              道，動手的人就是甲○○。大家也都知道，吳宗
              憲從不罵身邊的工作人員，卻唯獨會破口大罵安
              琪拉」部分，被告等並未舉證證明為真實且已經
              合理查證。
          ２、至於證人曾明進證述曾佩瑛未攜帶卡帶，遭原告
              打手及踹下車情節，如前所述，已為證人曾佩瑛
              否認，另證人丁○○即原告前唱片宣傳亦到庭證
              稱：伊未看過原告罵過或打過工作人員，伊與曾
              明進曾一起工作，原告留心專輯宣傳期間，並未
              目睹原告與曾佩瑛發生爭執，亦未見原告去掌摑
              曾佩瑛或用腳踹曾佩瑛等語（見本院94年1月20
              日言詞辯論筆錄第3頁、第4頁），被告等雖提出
              錄音光碟一份證明證人曾明進證詞屬實，惟姑且
              不論原告已否認該份錄音光碟女聲部分為曾佩瑛
              之聲音，證人曾明進已證稱此份錄音光碟是在出
              刊很久錄的一詞（見本院94年10月6日言詞辯論
              筆錄第5頁），則縱使該份錄音光碟確為曾明進
              與曾佩瑛之間對話，亦難以之證明被告等於系爭
              報導出刊前已經合理查證，況該錄音光碟縱使為
              真正，曾佩瑛於對話過程，均未承認原告有毆打
              伊之事實。又證人曾明進固證述於其第一天至被
              告公司上班時將曾佩瑛未攜帶卡帶，遭原告打手
              及踹下車一事告訴被告乙○○等詞（見本院93年
              10月5日言詞辯論筆錄第4頁），惟證人曾明進於
              臺灣臺北地方法院檢察署檢察官偵查中證述於90
              年9月6日進入被告壹傳媒公司任職（見臺灣臺北
              地方法院檢察署91年度他字第1355號偵查卷第96
              頁反面），然而，本件系爭報導為90年9月6日出
              版，被告乙○○亦於檢察官偵查中供承從定稿到
              出刊平常約1個星期等語（見同上偵查卷第98頁
              ），則系爭報導定稿時，證人曾明進尚未至被告
              壹傳媒公司任職，被告乙○○顯然無法向證人曾
              明進查證，況本件系爭報導係記載「．．安琪拉
              因為忘了帶演唱會用的卡拉帶，甲○○當著三、
              四位工作人員的面，摑她耳光、踹她下車．．」
              ，其中「摑她耳光」描述與證人曾明進證稱當場
              見聞原告打曾佩瑛手顯然不同，被告等辯稱係已
              經向曾明進合理查證云云，顯非可採。
    （四）本件系爭報導，就描述安琪拉（曾佩瑛）部分，如「
          除了陳孝萱，甲○○愛一個打一個」、「從元配張葳
          葳、相交十多年的經紀人兼女友安琪拉．．，都曾被
          甲○○拳打腳踢」、「（安琪拉）隱藏在甲○○背後
          十多年，曾有圈內人多次目睹她的臉上、腿上或手臂
          上帶有淤清，身邊的人都知道，動手的人就是甲○○
          。大家也都知道，甲○○從不罵身邊的工作人員，卻
          唯獨會破口大罵安琪拉」、「有工作人員私下說，．
          ．．安琪拉因為忘了帶演唱會用的卡拉帶，甲○○當
          著三、四位工作人員的面，摑她耳光、踹她下車，但
          安琪拉總是默默承受被打的辛酸與煎熬」，既未給予
          相關人如原告、曾佩瑛表示意見之機會，且被告等所
          舉中國時報、聯合報之報導，或證人曾明進、徐紀錚
          證詞，甚或錄音光碟，均無法證明被告等於本件系爭
          報導出版前就描述「安琪拉」部分已經合理查證，而
          有相當理由確信其為真實。
六、按不法侵害他人之身體、健康、名譽、自由、信用、隱私、
    貞操，或不法侵害其他人格法益而情節重大者，被害人雖非
    財產上之損害，亦得請求賠償相當之金額。其名譽被侵害者
    ，並得請求回復名譽之適當處分；數人共同不法侵害他人之
    權利者，連帶負損害賠償責任；受僱人因執行職務，不法侵
    害他人之權利者，由僱用人與行為人連帶負損害賠償責任。
    但選任受僱人及監督其職務之執行，已盡相當之注意或縱加
    以相當之注意而仍不免發生損害者，僱用人不負賠償責任，
    民法第195條第1項、第185條第1項前段、第188條第1項分別
    定有明文。又名譽權被侵害者，關於非財產上之損害，加害
    人雖亦負賠償責任，但以相當金額為限，所謂相當，自應以
    實際加害情形與其名譽權之影響是否重大，及被害人之身分
    地位與加害人經濟狀況等關係定之；再者，法院對於慰撫金
    之量定，應斟酌兩造（包括負連帶賠償責任之僱用人在內）
    之身分地位及經濟狀況等關係定之，不宜單以被害人與實施
    侵權行為之受僱人之資力為衡量標準，最高法院47年台上字
    第1221號判例及74年8月27日74年度第9次民事庭推總會決議
    可資參照。本件系爭報導係由被告乙○○撰寫，被告辛○則
    擔任壹週刊雜誌之總編輯，負責總編輯工作，被告乙○○於
    臺灣臺北地方法院檢察署檢察官偵查中陳述原告打己○○及
    安琪拉消息係電視、報章雜誌及總編輯告訴伊的，被告辛○
    告訴伊，曾明進曾是原告身旁的宣傳，當初伊是寫原告打安
    琪拉及CANDY，後來被告辛○依據中國時報報導加進了原告
    打己○○的部分等語（見臺灣臺北地方法院檢察署91年度他
    字第1355號偵查卷第95頁），則被告乙○○及被告辛○均共
    同參與本件系爭報導，渠等過失，就未涉公共利益有關原告
    私生活部分，未經合理查證，即率以聳動之標題及情節刊登
    不實之本件系爭報導，經由出版、販賣過程，致原告在社會
    上之評價受到貶損，自屬共同侵害原告之名譽。又被告壹傳
    媒公司為被告乙○○、辛○之僱用人，既未舉證證明其已善
    盡選任及監督其受僱人職務之執行，自應與之連帶負損害賠
    償責任。本件系爭報導因讀者口語相傳使原告之名譽遭受損
    害，是原告依上開規定請求被告壹傳媒公司、乙○○、辛○
    連帶賠償其非財產上之損害及刊登報紙道歉聲明以回復其名
    譽，於法並無不合。原告係以演藝工作為業之人，有高知名
    度，其個人身分地位在社會上具有一定之評價，且迄今仍活
    躍於娛樂界。而被告辛○現為被告壹傳媒公司之負責人，被
    告乙○○僅係公司員工，被告壹傳媒公司所發行之壹週刊雜
    誌發行量不低，本院爰審酌被告乙○○、辛○、壹傳媒公司
    侵害原告名譽之情節、原告受害程度、兩造之身分、地位、
    經濟能力、本件壹週刊雜誌所報導內容，多係描述原告與CA
    NDY間事件，且係在原告與CANDY事件原告已自行召開記者會
    之後出刊等一切情狀，認原告請求非財產上損害賠償10,000
    ,000 元尚屬過高，應以300,000元為適當，從而，原告請求
    被告等應連帶給付原告300,000元及自起訴狀繕本送達被告
    之翌日即92年10月24日起至清償日止，按年息5%計算之利息
    為有理由，應予准許，原告逾此部分請求洵屬無據，應予駁
    回。至原告請求登報道歉部分，按民法第195條第1項後雖規
    定名譽被侵害者得請求為回復名譽之適當處分，惟因法律並
    未具體規定各種不同之處分方法，故究竟如何處分始為適當
    ，法院自應斟酌被侵害之情形，予以決定（最高法院56年度
    台上字第1464號判決意旨參照）。原告請求告登報道歉之方
    式為被告應連帶將附件一所示「道歉聲明」及本件判決主文
    ，以16號字體及2分之1版面（高26公分、寬35.5公分）刊登
    於中國時報、聯合報、自由時報、民生報及大成影劇報之全
    國版第1版乙日，惟本院審酌原告請求登載之報紙達5份，而
    本件系爭報導內容僅關於原告私生活，與國家、社會公益無
    涉，並無於各報紙全國版第1版，且面積達2分之1版面登報
    道歉之必要，是僅就本件判決主文及附件所示之內容，以4
    分之1版面刊登於中國時報娛樂版、聯合報影視體育版、自
    由時報影視版、民生報影視娛樂版及大成報影劇版各1日已
    足以回復原告之名譽，應予准許，原告逾此部分之請求為無
    理由，應予駁回。
伍、兩造就訴之聲明第一項均陳明願供擔保，聲請宣告假執行或
    免為假執行，經核原告勝訴部分，合於法律規定，爰分別酌
    定相當之擔保金額宣告之；原告其餘假執行之聲請，因訴之
    駁回而失所依據，不予准許。
陸、本件事證已臻明確，兩造其餘之攻防方法與判決結果不生影
    響，無庸逐一論述，併此敘明。
柒、據上論結，本件原告之訴為一部有理由，一部無理由，依民
    事訴訟法第79條、第85條第2項、第390條第2項、第392條，
    判決如主文。
中　　華　　民　　國　　94　　年　　10　　月　　27　　日
                  民事第三庭    法　官　鄭佾瑩
以上正本係照原本作成
如對本判決上訴，須於判決送達後20日內向本院提出上訴狀
中　　華　　民　　國　　94　　年　　10　　月　　27　　日
                    　　　　　　書記官　方美雲
附錄民事訴訟法第392條
法院得宣告非經原告預供擔保，不得為假執行。
法院得依聲請或依職權，宣告被告預供擔保，或將請求標的物提
存而免為假執行。
依前項規定預供擔保或提存而免為假執行，應於執行標的物拍定
、變賣或物之交付前為之。
